# 公司停业

提问人：jangyanbo 时间：2017-03-11 00:23:38
陈老师好！关于公司停业的事项向您请教，关于报告后附的报表，如果报表使用人没有使用需求的话，可不可以只报送资产负债表呢，如果不可以的话，在加上一张利润表，我的问题是除上述两个表外，可不可以不保送现金流量表和所有者权益变动表还有资产减值情况呢！

回答人：chenyiwei
公司停业后虽然不再适用持续经营假设，但仍然是按照法律法规规定需定期提供的年度报表。建议还是确保形式完备，包含一般情况下要提供的四张主表。